【裁判字號】    92,易,528
【裁判日期】    920328
【裁判案由】    竊盜
【裁判全文】
臺灣高雄地方法院刑事判決                          九十二年度易字第五二八號
    公  訴  人  臺灣高雄地方法院檢察署檢察官
    被      告  甲○○
右列被告因竊盜案件，經檢察官提起公訴（九十二年度偵字第三一四號），本院判決
如左：
    主  文
甲○○共同竊盜，累犯，處有期徒刑陸月，如易科罰金，以佰元折算壹日。
    事  實
一、甲○○前因竊盜及偽造文書案件，分別經本院以八十五年易字第四七五九號及八
    十  七年易字五七一０號判決有期徒刑一年、五月確定，合併執行至民國八十八
    年八月十二日縮短刑期假釋出監，於八十九年一月三十一日期滿執行完畢，詎仍
    未知戒慎，其於九十一年十二月二十四日凌晨三時五分許，駕駛Ｅ四─四八五九
    號自小客車，搭載某真實姓名年籍不詳之成年男子，行經乙○○所有，非供人住
    居，位於高雄縣橋頭鄉○○村○○○路大同巷三九號旁，以鐵皮屋頂加上柵欄所
    搭蓋成之工寮，見其內無人，竟共同基於意圖為自己不法所有之犯意聯絡，擅自
    侵入，竊  取乙○○所有，置放於工寮內如附表所示品名、數量之釘槍。得手後
    ，將之裝入備  妥之黃色尼龍袋內，馱運出工寮，嗣經警據報循線查獲甲○○。
二、案經高雄縣政府警察局岡山分局報告臺灣高雄地方法院檢察署檢察官偵查起訴。
    理  由
一、訊據被告甲○○矢口否認右開竊盜犯行，辯稱：當時是自己一人去找人要債，伊
    是要去高雄縣橋頭鄉○○村○○路七十四之一號向顏茂財討債，並未侵入上開工
    寮偷竊云云。經查：本件被告及前開不詳成年男子開車行經右開時地後，二人下
    車，被  告頭戴鴨舌帽，手持黃色尼龍袋，與該男子一同進入工寮，嗣被告馱運
    黃色尼龍袋與該名男子走出工寮，經警據報到場時，被告將黃色尼龍袋棄置路旁
    ，與該男子分別逃逸，終經警查獲被告，並發覺上開尼龍袋內置放被害人乙○○
    所有如附表所示之釘槍乙情，業據目擊證人黃懷明於警偵訊時證述明確，並有工
    寮、釘槍、鴨舌帽之照片六張、贓物認領保管收據、承辦員警偵查報告一紙在卷
    可佐，被告雖以上揭情詞置辯，惟於凌晨三時找人要債，所供已違常情，且債務
    人既住在頂鹽村，被告何以頭戴鴨舌帽出現在仕豐村之案發地點？足認所辯顯係
    卸責之詞，委無可採。事證明確，被告犯行洵堪認定。
二、核被告所為，係犯刑法第三百二十條第一項之普通竊盜罪嫌。被告與某不詳姓名
    年籍之成年男子二人間，具有犯意聯絡及行為分擔，為共同正犯。又被告前有事
    實欄所列前案經判處有期徒刑及執行完畢情形，此有本院被告全國刑案紀錄表、
    臺灣高等法院檢察署刑案紀錄簡覆表各一份在卷可按，其前受有期徒刑執行完畢
    ，於五年以內再犯本件有期徒刑以上之罪，為累犯，應依刑法第四十七條之規定
    加重其刑。爰審酌被告素行不端，其正值壯年，不思上進，竟從事宵小行徑，嚴
    重破壞社會治安及其犯罪動機、目的、手段，以及犯罪後毫無悔意等一切情狀，
    量處如主文所示之刑，並諭知易科罰金之折算標準。
據上論斷，應依刑事訴訟法第二百九十九條第一項前段、刑法第二十八條、第三百二
十條第一項、第四十七條、第四十一條第一項，罰金罰鍰提高標準條例第一條前段、
第二條，判決如主文。
中      華      民      國      九十二      年    三    月    二十八    日
                                  臺灣高雄地方法院刑事庭
                                      法  官  郭  佳  瑛
右正本證明與原本無異。
如不服本判決，應於判決送達後十日內，向本院提起上訴。
                                      書記官  何  瓊  芳
中      華      民      國      九十二      年    四    月      一      日
附表：
品        名        數  量
釘槍ＣＮ三五        三  支
釘槍ＳＮ五０        三  支
釘槍ＣＮ七十        三  支
附錄法條：
刑法第三百二十條第一項
意圖為自己或第三人不法之所有，而竊取他人之動產者，為竊盜罪，處五年以下有期
徒刑、拘役或五百元以下罰金。


司法院資訊處製作；財團法人民間司法改革基金會備份。
